臺灣桃園地方法院刑事判決　　　　　　　 94年度易字第767號
公　訴　人　臺灣桃園地方法院檢察署檢察官
被　　　告　甲○○
上列被告因竊盜案件，經檢察官提起公訴（94年度偵字第7191號
）及移送併辦（94年度偵字第9952號），本院判決如下：
    主  文
甲○○連續攜帶兇器竊盜，累犯，處有期徒刑壹年。扣案之長型
鐵撬、鋸子各壹支及鉗子貳支均沒收。
    事  實
一、甲○○前因竊盜及違反毒品危害防制條例案件，經本院先後
    以91年度易字第6 號及91年度桃簡字第991 號分別判處有期
    徒刑9 月、4 月確定後，合併定應執行刑為有期徒刑1 年，
    嗣於民國92年4 月25日入監服刑，並於93年3 月23日假釋出
    監，迄93年4 月10日假釋期滿，假釋未經撤銷，未執行之刑
    期以已執行論，徒刑即視為執行完畢。甲○○卻不知警惕，
    基於意圖為自己不法所有之概括犯意，先於94年3 月9 日下
    午1 時30分許，因見桃園縣平鎮市中正里180 號之大門業經
    拆除，遂攜帶其所有質地堅硬、客觀上足以對人之生命、身
    體安全構成威脅，具有危險性之長型鐵撬、鋸子各1 支以及
    鉗子2 支，進入上開屋內將原本釘在屋頂下方之橫樑木材拆
    下，其於拆卸竊得共值新台幣（下同）1200元之12支橫樑，
    並將之放置在該屋之地板上時，適遇警巡邏至該處而當場查
    獲，並扣得甲○○所有供竊取橫樑所用之長型鐵撬、鋸子各
    1 支及鉗子2 支。後於94年5 月30日上午5 時許，甲○○又
    承前意圖為自己不法所有之犯意，因見位於桃園縣平鎮市○
    ○路1 號之歇業工廠外圍圍牆，有一段業已倒塌，遂從該倒
    塌處步行入內，徒手竊取上開工廠內仍值3500元之機械鐵材
    一批，得手後搬運至其向不知情之友人劉翠燦借得之RW—52
    19號自小貨車上，後於同日上午7 時許，甲○○駕駛上開自
    小貨車行經桃園縣平鎮市○○路○ 段61號前時，經警察覺有
    異而循線查獲。
二、案經桃園縣政府警察局平鎮分局報告臺灣桃園地方法院檢察
    署檢察官偵查起訴及移送併辦。
    理  由
一、上述連續竊盜之犯罪事實，業據被告甲○○於警詢及本院審
    理時坦承不諱，且位於桃園縣平鎮市中正里180 號之房屋，
    以及位於桃園縣平鎮市○○路1 號之工廠，均屬有人所有、
    管理之財產，而被告竊得之橫樑12支以及機械鐵材一批，並
    經各該管領人領回保管等情，除據證人即上述房屋、工廠之
    管理人賴聖心、乙○○分別於警詢及本院審理時證述明確外
    ，並有贓物認領保管單、贓物領具各1 份以及2 處現場之照
    片共29張附卷為憑。此外，並有長型鐵撬、鋸子各1 支以及
    鉗子2 支扣案可資佐證，足見被告上開自白確與事實相符。
    綜上所述，本件事證明確，被告犯行堪以認定。
二、按刑法第321 條第1 項第3 款之攜帶兇器竊盜罪，其所指之
    兇器種類並無限制，凡客觀上足對人之生命、身體、安全構
    成威脅，具有危險性之兇器均屬之，且祇須行竊時攜帶此種
    具有危險性之兇器為已足，並不以攜帶之初有行兇之意圖為
    必要，有最高法院79年臺上字第5253號判例可供參照。本案
    被告於94年3 月9 日犯案時所持之長型鐵撬、鋸子及鉗子，
    均屬質地堅硬之金屬製品，對人身安全當然足以構成威脅，
    自屬兇器無誤。故核被告於94年3 月9 日所為，係犯刑法第
    321 條第1 項第3 款之攜帶兇器竊盜罪，其於94年5 月30日
    所為，則係犯同法第320 條第1 項之普通竊盜罪。被告先後
    2 次之竊盜行為，係在緊接之時間內，以相似之手法觸犯基
    本構成要件相同之罪名，顯係基於概括犯意為之，應依刑法
    第56條連續犯之規定，以一情節較重之攜帶兇器竊盜罪論，
    並加重其刑。再者，被告有如事實欄所載之犯罪科刑執行情
    形，有臺灣高等法院被告全國前案紀錄表1 份在卷可查，其
    於有期徒刑執行完畢後5 年內，再犯本案有期徒刑以上之罪
    ，為累犯，應依刑法第47條規定，加重其刑，並應遞加重之
    。爰審酌被告係選擇未有大門之房屋及歇業之工廠入內行竊
    ，其竊盜之手段尚未具有強烈之惡性，且其竊得之財物價值
    亦不高昂，又被告於犯罪後坦承犯行，尚有悔意；但其前因
    竊盜案件經判處有期徒刑9 月並執行完畢後，卻再次觸犯竊
    盜罪，顯見前次之罪刑尚不足以使其警惕等一切情狀，量處
    如主文所示之刑。扣案之長型鐵撬、鋸子1 支及鉗子2 支，
    均係被告所有供犯本罪所用之工具，業經被告供承在卷，爰
    依刑法第38條第1 項第2 款規定，予以沒收。
據上論斷，依刑事訴訟法第299 條第1 項前段，刑法第56條、第
321 條第1 項第3 款、第47條、第38條第1 項第2 款，判決如主
文。
中　　華　　民　　國　　94　　年　　8 　　月　　11　　日
                  臺灣桃園地方法院刑事第十一庭
                          審判長法　官　蔡榮澤
                                法  官  丁俊成
                                法  官  游士珺
上正本證明與原本無異。
如不服本判決，應於送達後10日內，向本院提出上訴狀。
                                書記官  陳淑瓊
中　　華　　民　　國　　94　　年　　8 　　月　　19　　日
附錄本案論罪科刑法條：
中華民國刑法第321條第1項
犯竊盜罪而有左列情形之一者，處六月以上、五年以下有期徒刑
：
一  於夜間侵入住宅或有人居住之建築物、船艦或隱匿其內而犯
    之者。
二  毀越門扇、牆垣或其他安全設備而犯之者。
三  攜帶兇器而犯之者。
四  結夥三人以上而犯之者。
五  乘火災、水災或其他災害之際而犯之者。
六  在車站或埠頭而犯之者。
